臺灣高等法院刑事判決　　　　　　　　96年度上易字第1904號
上　訴　人　台灣台北地方法院檢察署檢察官
被　　　告　甲○○
　　　　　　　　　　（現另案於台灣台北戒治所執行）
上列上訴人因被告詐欺案件，不服台灣台北地方法院九十六年度
易字第一三六八號，中華民國九十六年六月二十九日第一審判決
（聲請簡易判決處刑案號：台灣台北地方法院檢察署九十六年度
偵字第四二一七號），提起上訴，本院判決如下：
    主  文
原判決撤銷。
甲○○犯詐欺取財罪，處有期徒刑肆月，如易科罰金，以銀元
佰元即新臺幣玖佰元折算壹日。減為有期徒刑貳月，如易科罰金
，以銀元佰元即新臺幣玖佰元折算壹日。
    事  實
一、甲○○明知其無購買機車之真意，且無資力支付貸款，竟意
    圖為自己不法之所有，於民國九十五年三月十三日，在台北
    市○○○路○段一三六號冠利機車行，以購買機車為由，委
    託怡富資融股份有限公司（下稱怡富公司）代向華南銀行申
    請消費性商品貸款，金額為新臺幣（下同）六萬四千零八元
    ，分十二期繳納，每期應繳五千三百三十四元，使怡富公司
    不疑有他，誤認甲○○有資力，代向華南銀行申准貸款，並
    撥付予怡富公司轉交冠利機車行，該機車行乃於同年三月二
    十日將車號ＣＹＲ—０三０之機車交付甲○○。詎甲○○旋
    於翌（二十一）日將該車出售他人，且拒不繳納貸款，華南
    銀行遂依與怡富公司間之協議，於同年九月二十二日將該行
    對甲○○之債權轉讓予怡富公司，怡富公司追索無著，始知
    受騙。
二、案經被害人怡富公司訴由臺北市政府警察局中正第二分局報
    告偵辦。
    理  由
一、上揭事實，迭據被告甲○○在偵查及歷審中坦承不諱，核與
    證人即怡富公司人員劉奎如、洪幸如與冠利機車行負責人吳
    進忠所證相符，且有華南銀行消費性商品貸款契約書、申請
    書、債權移轉證明書、協議書、催收本息表、催收歷史資料
    、機車新領牌照登記、過戶登記書、機車異動歷史查詢表等
    在卷可資佐證。被告犯行，洵堪認定。
二、被告行為後，刑法於九十四年二月二日修正公布，自九十五
    年七月一日起生效施行，就與本案有關之罰金刑及易科罰金
    折算標準比較結果，應適用較有利於被告之行為時舊法。核
    被告所為，應成立行為時刑法第三三九條第一項詐欺取財罪
    。
三、原審予以論科，固非無見。惟本件行為時在九十六年四月二
    十四日以前，原判決未及依中華民國九十六年罪犯減刑條例
    予以減刑，尚非允洽。檢察官上訴意旨指摘其欠當，非無理
    由，應由本院予以撤銷改判。爰審酌被告曾有違反麻醉藥品
    管理條例案件、肅清煙毒條例案件前犯記錄，素行非佳，佯
    稱貸款買車，取得後，旋即轉售之犯罪手段，犯罪後坦承犯
    行，態度尚可及被害人所遭受之損害等一切情狀，量處如主
    文所示之刑，並依行為時法，諭知易科罰金之折算標準。復
    依規定減刑，均如主文所示。
據上論斷，應依刑事訴訟法第369條第1項前段、第364條、第299
條第1項前段，刑法第2條第1項前段、修正前刑法第41條第1項前
段、第339條第1項，刑法施行法第1條之1第1項、第2項前段，修
正前罰金罰鍰提高標準條例第2條，現行法規所定貨幣單位折算
新臺幣條例第2條，中華民國96罪犯減刑條例第2條第1項第3款、
第7條、第9條，判決如主文。
中　　華　　民　　國　　96　　年　　10　　月　　16　　日
              　  刑事第十九庭　審判長法  官　尤豐彥
                                   　 法  官  魏新國
                                   　 法  官  洪昌宏
以上正本證明與原本無異。
不得上訴。
                                      書記官　王韻雅
中　　華　　民　　國　　96　　年　　10　　月　　16　　日
附錄：本案論罪科刑法條全文
刑法第339條第1項
意圖為自己或第三人不法之所有，以詐術使人將本人或第三人之
物交付者，處5年以下有期徒刑、拘役或科或併科1千元以下罰金
。
以前項方法得財產上不法之利益或使第三人得之者，亦同。
前二項之未遂犯罰之。
